臺灣新竹地方法院交通事件裁定　　　　 94年度交聲字第268號
移
異　議　人
即受處分人　友翔小客車租賃有限公司
代　表　人　甲○○
上列異議人即受處分人因違反道路交通管理處罰條例案件，對於
交通部公路總局新竹區監理所新竹市監理站94年9月16日所為之
竹監三字第裁51-E00000000號違反道路交通管理事件裁決書，聲
明異議，本院裁定如下：
    主  文
異議駁回。
    理  由
一、按汽車駕駛人駕駛汽車有左列情形之一者，處新臺幣（下同
    ）6000元以上24000元以下罰鍰，並當場禁止其駕駛。一、
    在道路上蛇行，或以其他危險方式駕車者；又汽車駕駛人有
    第1項第1款、第3項行為者，並吊扣該車輛牌照3個月；再本
    條例關於車輛所有人之處罰，如應歸責於運送人、租用人或
    使用人，亦適用之，道路交通管理處罰條例第43條第1項第1
    款、第4項前段、第85條第1項分別定有明文。
二、原處分意旨略以：異議人即受處分人友翔小客車租賃有限公
    司所有之車號YY-2630號自小客車，於民國93年11月19日13
    時35分許，在新竹市○○街，因在道路以危險方式蛇行駕駛
    ，經警攔停未停又加速逃逸，為新竹市警察局交通一分隊警
    員黃淵源填製竹市警交字第E00000000號舉發違反道路交通
    管理事件通知單逕行舉發，經異議人於違規通知單應到案日
    期內至原處分機關提出該違規行為係承租人黃文燦所為，經
    通知黃文燦到案說明仍未果，乃於94年9月16日依道路交通
    管理處罰條例第43條第4項規定，裁處異議人吊扣汽車牌照3
    個月。
三、異議人聲明異議意旨固不否認車號YY-2630號自小客車為其
    所有之事實，惟辯稱：該部自小客車自93年11月18日起至翌
    日（即93年11月19日）止係出租予承租人黃文燦使用，承租
    人駕駛車輛在道路上違規蛇行，應歸責於駕駛人（即承租人
    ），該部自小客車係異議人之財產並賴以營運維生之營業車
    輛，爰依法聲明異議等語。
四、經查：
（一）按交通警員掣單舉發違反道路交通管理處罰條例所列之違
      規事實，本質上為行政處分，係公務員基於職務上權力，
      依法就特定之具體事件所為具有公法上效果之單方行政行
      為，基於公務員為公法上行為具有公信力之原則，該行政
      處分當可被推定為真正，其據以依法處分之事實亦應認定
      為正確無誤。是異議人所有之車號YY-2630號自小客車於
      93年11月19日13時35分許，行經新竹市○○街，有以危險
      方式蛇行駕駛等違規行為，業據新竹市警察局交通一分隊
      警員黃淵源舉發屬實，並製有竹市警交字第E00000000號
      違反道路交通管理事件通知單在卷為憑，異議人既未就執
      勤員警之舉發有誤提出相關證據以供調查，本院復查無何
      證據足資證明證人黃淵源有捏造事實違法取締之情事，則
      執勤警員本其維護交通秩序、公眾安全職責所為之舉發，
      自應受到合法、正確之推定，合先敘明。
（二）異議人固於93年11月18日12時許起至93年11月19日12時許
      止，將上開自小客車租予案外人黃文燦使用，黃文燦實際
      歸還車輛之時間為93年11月19日17時55分許等情，此有汽
      車租賃契約書、黃文燦駕駛執照等在卷可稽，惟按諸道路
      交通管理處罰條例第43條第4項規定：汽車駕駛人有...
      行為者，並吊扣該車輛牌照3個月，此於車輛出租之情形
      ，因汽車駕駛人既非該車輛之所有人，自無從受該吊扣車
      輛牌照之處罰，此際，即有同條例第85條第1項「本條例
      關於車輛所有人之處罰，如應歸責於運送人、租用人或使
      用人，亦適用之」等規定之適用，復參以交通部路政司78
      年2月9日路臺監字第01818號函覆稱：「本案貴公司建議
      由業者檢具租賃契約影本到案，告知違規駕駛人姓名、住
      址，即據以取回被扣行照一節，尚不宜採行。至於業者因
      行照被扣遭受之損失，仍可逕依租賃契約向租車人求償。
      」等語。從而，原處分機關依道路交通管理處罰條例第43
      條第4項規定，裁處異議人吊扣汽車牌照3個月，於法尚無
      不合，本件異議為無理由，應予駁回。
（三）至異議人因汽車牌照吊扣所生之營業損失，自可依其與承
      租人簽訂之汽車租賃契約書另循民事途徑解決；又異議人
      之代表人固於本院訊問時陳述：該部自小客車之牌照已於
      94 年4月繳銷，無從予以吊扣等語，然此係監理機關得否
      執行該處分內容之問題，仍無法解免其違規責任，均附此
      敘明。
五、據上論斷，應依道路交通案件處理辦法第19條，裁定如主文
    。
中　　華　　民　　國　　94　　年　　12　　月　　29　　日
                  交通法庭    法  官  蔡欣怡
以上正本證明與原本無異。
如不服本裁定，應於裁定送達後5日內向本院提出抗告狀。
                              書記官  謝國聖
中　　華　　民　　國　　94　　年　　12　　月　　29　　日
